【裁判字號】    92,台上,801
【裁判日期】    920418
【裁判案由】    損害賠償
【裁判全文】
最高法院民事裁定                                九十二年度台上字第八○一號
    上  訴  人  甲○○
    訴訟代理人  何邦超律師
    被 上訴 人  苗栗縣頭份地政事務所
    法定代理人  張智榮
    訴訟代理人  張智宏律師
右當事人間請求損害賠償事件，上訴人對於中華民國九十年七月三十一日台灣高等法
院台中分院第二審判決（八十八年度上字第四七三號），提起上訴，本院裁定如左：
    主  文
上訴駁回。
第三審訴訟費用由上訴人負擔。
    理  由
本件被上訴人之法定代理人雖於原審判決前之民國八十九年五月十一日由謝發勇變更
為張智榮，此有被上訴人提出之苗栗縣政府八九府人一字第八九０００三七三三七號
令可稽，但謝發勇於原審委任張智宏律師為訴訟代理人並賦予特別代理權，依民事訴
訟法第一百七十三條前段規定，訴訟程序毋庸停止，本件訴訟上訴本院後，張智榮聲
明承受訴訟，自無不可，先予明。
次按對於第二審判決上訴，非以其違背法令為理由，不得為之。又提起上訴，上訴狀
內應記載上訴理由，表明原判決所違背之法令及其具體內容，暨依訴訟資料合於該違
背法令之具體事實。民事訴訟法第四百六十七條、第四百七十條第二項定有明文。而
依同法第四百六十八條規定，判決不適用法規或適用不當者，為違背法令；依同法第
四百六十九條規定，判決有該條所列各款情形之一者，為當然違背法令。是當事人提
起上訴，如依民事訴訟法第四百六十八條規定，以第二審判決有不適用法規或適用法
規不當為理由時，其上訴狀或理由書應表明該判決所違背之法令條項，或有關判例、
解釋字號，或成文法以外之習慣或法理等及其具體內容，暨係依何訴訟資料合於該違
背法令之具體事實；如以民事訴訟法第四百六十九條所列各款情形為理由時，其上訴
狀或理由書應表明該判決有合於各該條款規定情形之具體內容，及係依何訴訟資料合
於該違背法令之具體事實。上訴狀或理由書如未依上述方法表明，或其所表明者顯與
上開法條規定不合時，即難認為已合法表明上訴理由，其上訴自非合法。本件上訴人
對於第二審判決提起上訴，雖以該判決違背法令為由，惟核其上訴理由狀所載內容，
係就原審取捨證據、認定事實之職權行使，指摘其為不當，而非表明該判決所違背之
法令及其具體內容，暨依訴訟資料合於該違背法令之具體事實，難認其已合法表明上
訴理由。依首揭說明，應認其上訴為不合法。至於上訴人上訴本院始主張：縱上訴人
因系爭土地由訴外人黃金拍定而免除對華南商業銀行頭份分行之債務，惟上訴人就系
爭土地所領得之補償費雖為新台幣（下同）一百八十六萬三千一百元，但實際上上訴
人之所有權應有部分僅有三分之一（另三分之二為上訴人之弟林秀雄及林秀豐所分別
所有），得受領之補償費僅有六十二萬一千零三十三元，是上訴人所受之利益僅有六
十二萬一千零三十三元，而非一百八十六萬三千一百元云云，並提出苗栗縣政府轉發
補償費通知一份為證，核係新主張與新證據，依民事訴訟法第四百七十六條第一項規
定之反面意旨，非本院所得加以審酌，併予明。
據上論結，本件上訴為不合法。依民事訴訟法第四百八十一條、第四百四十四條第一
項、第九十五條、第七十八條，裁定如主文。
中      華      民      國    九十二    年      四      月     十八     日
                              最高法院民事第六庭
                                  審判長法官  吳  正  一
                                        法官  劉  福  來
                                        法官  鄭  玉  山
                                        法官  黃  義  豐
                                        法官  劉  福  聲
      右正本證明與原本無異
                                              書  記  官
中      華      民      國    九十二    年      五      月      五      日


司法院資訊處製作；財團法人民間司法改革基金會備份。
